臺灣高等法院臺中分院刑事裁定　　　　　　 民國九十三年度交抗字第六八七號
　　抗　告　人
　　即受處分人　中鈦交通股份有限公司
　　代　表　人　董魯華
右抗告人因違反道路交通管理處罰條例案件，不服臺灣臺中地方法院中華民國九十三
年十月七日裁定（民國九十三年度交聲字第六三○號），提起抗告，本院裁定如左：
    主      文
抗告駁回。
    理      由
一、原審裁定意旨略以：按裝載砂石、土方未依規定使用專用車輛，或其專用車廂未
    合於規定或變更車廂者，處汽車所有人新臺幣四萬元以上八萬元以下罰鍰，並當
    場禁止通行；汽車申請牌照檢驗及定期檢驗之項目及標準，依下列規定：裝載砂
    石、土方之傾卸式半拖車貨廂容積應合於規定，道路交通管理處罰條例第二十九
    條之一第一項、道路交通安全規則第三十九條、第三十九條之一及違反道路交通
    管理事件統一裁罰標準表分別定有明文。經查：本件受處分人所有之車號ＮＥ－
    Ｕ六號營業用曳引半拖車，於上開時、地由杜秋成駕駛，因「載運砂石核定高度
    九十四公分、加高側欄板八公分、實測一○二公分，變更車體」之違規，為臺東
    縣警察局大武分局員警舉發移送等情，有前揭舉發通知單、採證照片、裁決書在
    卷可稽。受處分人所有之ＮＥ－Ｕ六號營業用曳引半拖車，其貨廂之核定高度應
    為九十四公分，此有查詢最新拖車車籍資料在卷可憑。又舉發員警攔停當時，該
    車確實裝載砂石由臺東往高雄方向行駛，經會同司機當場勘查，發現該車車斗加
    高側欄板，核定高度九十四公分，實測一○二公分，超高八公分，明顯意圖為超
    載砂石所加裝，員警依其所見之違規事實而舉發，並無不當，亦有原舉發機關民
    國九十三年七月二十三日武警交裁字第○九三○○○○八二二號函在卷可證。本
    件係舉發受處分人所有之營業用曳引半拖車貨廂「外觀」有變更車體之事實，而
    非裝載之砂石重量「內部」超重違規情事，舉發之員警既已會同駕駛該違規車輛
    之司機杜秋成當場丈量外框而知有上開違規事實，並經杜秋成於舉發違反道路交
    通管理事件通知單上簽名，則本件自無再丈量該車廂內框之必要。是受處分人有
    上開違規事實，足堪認定。此外，復查無任何證據足資證明執勤警員有捏造事實
    、違法取締之情事，則執勤警員本其維護交通秩序、安全職責所為之當場舉發，
    自應受到合法、正確之推定，受處分人指摘原舉發不當，尚屬無據。從而，原處
    分機關據以援引上開規定，裁處受處分人罰鍰新臺幣六萬六千元，逾期則依裁決
    書處罰，並無不當。本件異議為無理由，應予駁回云云。
二、本件抗告意旨略以：本車為營業用車輛，丈量時，應係由空車內框中心最低點丈
    量至最高點，方可判定車輛是否與行照之規定相違，並非丈量外框，況該員警只
    以目視外框即判斷該車變更車體，並以此開單舉發，其誤判之行為已與法不合；
    又司機杜秋成僅為受聘僱之人，不可逕以其亦簽名即斷定本車確有變更車體，爰
    依法提起抗告云云。
三、經查抗告人違規之事實，有上揭舉發通知單、採證照片、裁決書、舉發機關函各
    一份附卷可證，抗告人違規之事實甚為明確，抗告人抗告意旨仍執陳詞，否認違
    規，指摘原裁定不當，為無理由，應予駁回。
四、據上論斷，應依道路交通案件處理辦法第二十六條、刑事訴訟法四百十二條，裁
    定如主文。
中      華      民      國　    九十三     年    十一     月     八 　　日
                                臺灣高等法院臺中分院刑事第十庭
                                      審判長法  官  林  照  明
                     　　　法　官  林  清  鈞
                                      　　　法　官  吳　重　政
右正本證明與原本無異。
不得再抗告。
　　　　　　　　　　　　　　　　　　　　　　書記官  劉　建　智
中      華      民      國　    九十三     年    十一     月     十 　　日
                                                                        Ｒ
